臺灣臺中地方法院交通事件裁定　　　 100年度交聲字第2381號
原處分機關　交通部公路總局臺中區監理所
異議人即
受處分人　　郭充原
上列異議人因違反道路交通管理處罰條例事件，對於交通部公路
總局臺中區監理所民國100年7月5日所為之處分（原處分案號：
中監違字第裁60-602A16874號裁決書），聲明異議，本院裁定如
下：
    主    文
異議駁回。
    理    由
一、原處分機關係以：異議人即受處分人郭充原（下稱受處分人
    ）所有車號8439-WE號自用小客車，於民國100年6月27日，
    因「該車不依限期於100年5月13日參加定期檢驗」之違規事
    由，經原處分機關交通部公路總局臺中區監理所以中監車字
    第602A16874號舉發違反道路交通管理事件通知單開單舉發
    ，嗣原處分機關於100年7月5日以中監違字第裁60-602A16
    874號違反道路交通管理事件裁決書裁處罰鍰新台幣（下同
    ）900元，並責令檢驗（已於100年6月29日辦理結案）語。
二、本件聲明異議意旨略以：受處分人於98年5月12日繳納罰款
    後，監理站同意受處分人取得車牌8439-WE號之新牌照，期
    間經過3次定期檢驗均依規定辦理無誤。然而本件定期檢驗
    ，受處分人提前至驗車廠驗車時，卻遭承辦人員告知不能檢
    驗，乃因臺中區監理所中監自字第1001006870號函要求補繳
    第HD0000000號罰單不足之差額罰鍰，受處分人隨即提出聲
    明異議訴求變更裁決，期間對錯尚未明朗，又接獲本件裁決
    書裁處900元罰鍰。此兩項聲明異議錯誤全係臺中區監理所
    造成，要求受處分人再繳2項罰鍰，受處分人實在不服，為
    求事件順利落幕遂先繳納罰款，為此聲明異議，請求撤銷原
    處分。
三、按「汽車檢驗應按指定日期將車輛駛往公路監理機關檢驗場
    所或指定地點接受檢驗」、「汽車所有人應於指定日期前後
    一個月內持行車執照、新領牌照登記書向公路監理機關申請
    檢驗。但自用小型車申請檢驗，免持新領牌照登記書。」，
    道路交通安全規則第36條、第44條第1項後段，分別定有明
    文。次按「汽車所有人或駕駛人應於向公路監理機關辦理汽
    車檢驗、各項登記或換發牌照、執照前，繳清其所有違反本
    條例尚未結案之罰鍰」、「汽車不依限期參加定期檢驗或臨
    時檢驗者，處汽車所有人900元以上1,800元以下罰鍰；逾期
    一個月以上者並吊扣其牌照，至檢驗合格後發還，逾期六個
    月以上者，註銷其牌照。」，道路交通管理處罰條例第9條
    之1、第17條第1項分別訂有明文。再按「聲明異議，無停止
    執行之效力，但依法裁定停止執行者，不在此限」、「不服
    主管機關裁決聲明異議之交通事件，除法院有停止執行之裁
    定外，原處分機關應即為執行」、「聲明異議事件除法院已
    依職權或依原處罰機關或受處分人之聲請，有停止執行之裁
    定外，原裁決依下列規定處理之：原裁決罰鍰或追繳欠費者
    ，所收繳之罰鍰及欠費暫予登記。」，道路交通事件處理辦
    法第14條、第26條，違反道路交通管理事件統一裁罰基準及
    處理細則第66條第1項第1款分別定有明文。是依前開法律之
    規定，異議尚未確定之案件，除法院有停止執行之裁定外，
    聲明異議並無停止執行之效力，對於未經法院裁定停止執行
    之事件，亦僅係將所收繳之罰鍰暫予登記，並無「暫免繳納
    罰鍰」之規定，縱有異議尚未確定之案件，若未經法院裁定
    停止執行，汽車所有人或駕駛人向公路監理機關辦理汽車檢
    驗、各項登記或換發牌照、執照前，仍應繳清其所有違反本
    條例尚未結案之罰鍰。
四、經查：受處分人郭充原所有之車牌號碼8439-WE號自用小客
    車，應於100年5月13日參加定期檢驗，未能於指定日期前後
    一個月內參加汽車檢驗，遂經原處分機關逕行舉發等情，有
    該所舉發違反道路交通管理事件通知單影本1紙附卷可稽，
    並為受處分人所不爭執，是受處分人確有該違規事實，堪信
    為真。依前開說明，汽車所有人不論申訴或異議中之案件仍
    須先繳清罰款始能驗車，待監理所裁決或法院裁定不罰後，
    再將其先前已繳或溢繳的罰鍰退還。本件受處分人於辦理汽
    車檢驗時，確有交通違規尚未結案之罰鍰仍未繳清，業據受
    處分人自承在卷，並有中縣警交字第HD0000000號舉發違反
    道路交通管理事件通知單影本1紙在卷足憑，則原處分機關
    依道路交通管理處罰條例第9條之1規定，要求受處分人於檢
    驗前先繳清上開罰鍰，於法並無不合。是受處分人以其聲明
    異議之案件尚未確定應暫免繳納罰鍰置辯，即不可採。
五、從而，受處分人既未先行繳清其所有違反道路交通管理處罰
    條例尚未結案之罰鍰，致未能即時參加汽車檢驗，應屬可歸
    責於己之事由，自不能以案件尚在異議中為由免責。又受處
    分人迄至100年6月29日始繳納所有罰鍰完畢，並於同日辦理
    汽車檢驗等情，有違規查詢報表、檢驗歷史查詢及本院公務
    電話紀錄各1份在卷可參，原處分機關自無庸再依第17條第1
    項中段並裁處吊扣其牌照，至檢驗合格後發還之處分，是原
    處分機關援引首揭規定，裁處受處分人罰鍰900元，責令檢
    驗，並無不當，本件異議為無理由，應予駁回。
六、據上論斷，應依道路交通管理處罰條例第87條第2項，道路
    交通事件處理辦法第18條前段，裁定如主文。
中    華    民    國    100    年    8    月  11     日
                  交通法庭    法  官  劉邦繡
以上正本證明與原本無異。
如不服本裁定，應於送達後5日內，向本院提出抗告狀（應附繕
本）。
                              書記官  施玉卿
中    華    民    國    100    年    8    月   11    日